臺灣臺北地方法院刑事判決
110年度侵訴緝字第2號
公  訴  人  臺灣臺北地方檢察署檢察官
被      告  賴文翔


選任辯護人  王俊賀律師
            陳克譽律師
上列被告因妨害性自主罪案件，經檢察官提起公訴（109年度偵
字第28836號），本院判決如下：
    主  文
賴文翔犯強制性交罪，處有期徒刑肆年。
    事  實
一、賴文翔於民國109年7月20日間，經由臉書社群軟體認識代號
    AW000-A109315號成年女子（真實姓名年籍均詳卷，下稱A女
    ），並互以通訊軟體Messenger、Line聯繫。賴文翔於同日
    晚間6時20分許（起訴書誤載為「21日晚間6時許」，應予更
    正）得知A女身體不適，以為A女購買餐點及藥物為由，探知
    A女住處，遂於同日晚間11時24分許抵達A女位於臺北市松山
    區之租屋處（地址詳卷），待A女食用完餐點後，向A女表示
    欲留宿，經A女拒絕並要求賴文翔離去，賴文翔竟於同年月2
    1日凌晨0時許萌生強制性交之犯意，伸手撫摸A女胸部及下
    體，經A女以口頭表示「不要」並以手加以推阻，賴文翔仍
    無視A女之反抗，將A女壓倒在床，嗣A女掙脫賴文翔上開舉
    止後，跑至門口欲奪門而出時，賴文翔遂憑藉其身形、體力
    均明顯可壓制A女身材之優勢，不顧A女之閃躲反抗，將A女
    拉住，並以手及身體壓制A女之強暴方式，將A女壓在地上，
    使A女不得抗拒，且無視A女不斷以言詞堅稱「不要」及以手
    推阻拒絕，猶強行褪去A女衣物，以生殖器插入A女陰道，過
    程中，賴文翔見A女已無力反抗，再將其抱至床上，接續以
    生殖器插入A女陰道直至射精，而以此強暴方法對A女為強制
    性交行為得逞，嗣因A女要求，賴文翔始於同年月21日凌晨0
    時47分許離去。
二、案經A女訴由臺北市政府警察局松山分局報請臺灣臺北地方
    檢察署偵查起訴。　　
    理  由
一、證據能力：
  ㈠證人即告訴人A女於警詢時就請被告賴文翔離開之際，被告有
    先徒手撫摸其胸部及下體，經其口頭及以手推阻拒絕後，被
    告始憑優勢氣力壓制後，以生殖器插入其陰道等節，證述綦
    詳（見偵字公開卷第13頁），然其於本院審理中對於上情，
    證稱「我不記得了」等語（見本院侵訴緝卷【下稱本院卷】
    第302頁），顯不一致。本院審酌證人A女於警詢中所為之陳
    述，距案發時點較近，記憶力應屬清晰，其陳述較趨於真實
    ，客觀上應具有較可信之特別情況，參以其於本院審理時並
    未證稱於警察局詢問時有被以強暴、脅迫、利誘、詐欺、疲
    勞訊問、違法羈押或其他不正之方法而取供之情形，且其於
    警詢時之陳述，乃為證明被告本案犯罪事實存否所必要，依
    刑事訴訟法第159條之2規定，應認有證據能力，而得採為本
    案之證據。
　㈡本案認定事實所引用之其他卷證資料，屬於傳聞之供述部分
    ，被告及其辯護人於本院準備期日均不爭執（見本院卷第11
    0頁），且本院審酌上開證據資料製作時之情況，並無違法
    不當及證明力明顯過低之情況，亦認為以之做為證據應屬適
    當，認上揭證據資料均依刑事訴訟法第159條之5第1項規定
    例外有證據能力。而本案認定事實所引用之非供述證據，並
    無證據證明係公務員違背法定程序所取得，依刑事訴訟法第
    158條之4反面解釋，均得為證據。
二、實體部分：
　　訊據被告固坦認於107年7月21日晚間11時24分許，抵達A女
    上址松山區租屋處，並以手撫摸A女胸部及下體，復以生殖
    器插入A女陰道等事實（見本院卷第83頁、第108至109頁）
    ，惟矢口否認有何強制性交之犯行，辯稱：我與A女發生性
    交行為時，已經與她確認關係，且我在調情撫摸A女的胸部
    及下體時，她都沒有拒絕，我們是合意性交云云（見本院卷
    第83頁、第108至109頁）。辯護人則辯謂：從被告與A女間
    的通訊軟體Messenger、Line對話紀錄，可見被告對A女十分
    關心與照顧，且被告認為自己願意送晚餐給A女，A女亦同意
    提供地址，已可認為兩人間達男女朋友交往關係，案發當日
    兩人是基於合意而為性交行為，雖A女指述係遭被告以強制
    、暴力手段為強制性交行為，然觀諸台灣基督長老教會馬偕
    醫療財團法人馬偕紀念醫院（下稱馬偕醫院）病歷資料，A
    女身上並無傷勢，且A女家中擺設凌亂且空間狹小，A女當日
    確有在家中跑動，依一般經驗法則，鄰居鄭達煌應可聽到跑
    動聲音，但證人鄭達煌卻證述當日並無聽見任何跑動聲音，
    顯見A女所述遭被告以強制暴力手段而為性交行為等語，為
    不可採。另證人陳若竺所述多是聽聞A女指述其遭性侵過程
    ，顯屬A女指述之重現，且證人陳若竺到場後，並未檢查A女
    身上有無傷勢，亦未聽聞A女表示身上何處受有傷害，顯見A
    女並未遭被告以強制力為性交行為，而整起事件，實係肇因
    於被告未戴有保險套，做好防護的措施，而A女事後認為不
    妥，所以才有通話紀錄認為被告硬來的情形，實則A女與被
    告間係基於合意而為本案性交行為云云（見本院卷第109頁
    、第387頁）。惟查：
　㈠被告於109年7月20日間，經由臉書社群軟體認識A女，並互以
    通訊軟體Messenger、Line聯繫，嗣被告於同日晚間6時20分
    許得知A女身體不適，以為A女購買餐點及藥物為由，探知A
    女住處，遂於同日晚間11時24分許抵達A女上址租屋處，並
    在A女房間內，以手撫摸A女胸部及下體，及將生殖器插入A
    女陰道直至射精，嗣因A女要求後始於同年月21日凌晨0時47
    分許離去等事實，業據被告於警詢、偵查及本院審理時供承
    不諱（見偵查公開卷第8至9頁、第101至102頁、本院卷第82
    至83頁、第109頁），核與證人A女於警詢、偵查及本院審理
    時具結證述大致相符（見偵查公開卷第11至15頁、第107至1
    09頁、本院卷第295頁），且有馬偕醫院109年7月21日受理
    疑似性侵害事件驗傷診斷書、內政部警政署刑事警察局109
    年8月28日刑生字第1090078768號、109年11月24日刑生字第
    1098020868號鑑定書各1份、被告與A女間通訊軟體Messenge
    r、Line對話訊息擷圖各9張、A女上址松山區租屋處監視器
    錄影畫面擷圖3張附卷可稽（見偵查不公開卷第25至26頁、
    第35至36頁、第71至75頁、偵查公開卷第31頁、第117至131
    頁、第137至139頁），堪可認定。
  ㈡被告於上開時間及地點，確有以事實欄所示強暴方式，對A女
    為性交行為，有下列證據可茲證明：
　⒈證人A女就其就遭被告強制性交之經過細節，於警詢、偵查及
    本院審理時均具結證述：案發當日，我因為感冒在家休養，
    被告說要拿藥到我的租屋處給我吃，他在當天晚間11時30分
    左右到我的租屋處，在我吃完他買的餐點及藥之後，我對他
    說我不舒服要休息，請他離開，但他表示他不能回家，要去
    旅館睡，我覺得孤男寡女在房間內不好，約在凌晨0時許請
    他回去，他就發瘋似的一直摸我，我有閃躲，但他還是將手
    伸進去我的衣服內摸我的胸部與下體，我有跟他說不要這樣
    ，他一開始有聽，但後來不知道受到什麼刺激，他就硬把我
    壓到在床上，我怕他會對我不利，就掙脫想開門跑出去，結
    果到門口時，被告就把我拉住，用身體及雙手把我硬壓在地
    板上，不讓我跑，使我無法抗拒，再強行脫掉我的上衣、內
    衣、外褲及內褲，用他的生殖器硬插入我的陰道內，過程中
    我雖然有用手推阻，但後來因為我掙扎太久而全身無力，無
    法將他推開，他就再把我抱到床上，繼續用生殖器抽插我的
    陰道直到射精為止，結束後，我趕快將他推走，並跟他說「
    可以麻煩你先走嗎？我真的很不喜歡這樣」，被告聽完後，
    一開始還不願意走，是我堅持並拜託他離開後，他才離開等
    語（見偵查公開卷第12至15頁、第109頁、本院卷第295至29
    6頁、第298至301頁）。是A女陳述其遭被告強制性交過程清
    楚詳盡，前後一致，並無矛盾與不符或說詞反覆之情，已無
    明顯之瑕疵可指。
　⒉又A女於案發後旋即將上情告知友人陳若竺，且於談論過程中
    ，聲音哽咽、情緒緊張、害怕，身體顫抖等節，業據證人陳
    若竺於本院審理時具結證稱：案發當日我接到A女打給我的
    電話，一開始她有點哽咽，一直哭，我問她發生什麼事了，
    她說不知道該怎麼說，我跟她說沒關係，我沒有在忙，可以
    聽她說，接著她就邊哭邊說她被強姦了，並表示她很害怕，
    不曉得該怎麼辦，我安慰她不要緊張，並要她報警，後來我
    有與她的朋友一起約在A女的租屋處，要接她去醫院，我見
    到A女時，她一直在發抖，見面時不太講話，講話變得小小
    聲的，感覺心不在焉，像是沒有靈魂的樣子，而且她一直向
    我表示很害怕，我們在醫院時有見到比較多的男性，A女就
    跟我說她現在看到男生都好害怕，然後一直緊抓著我，連警
    察問話時，她也都抓著我的手不放，直到做筆錄時因為我無
    法陪同，她才放開我的手，但她在本案案發前並沒有這些情
    況，她原本講話很自然，現在講話會遲延、鈍鈍的、情緒上
    很悲觀等語（見本院卷第373至374頁、第376頁、第380至38
    1頁）明確。依證人陳若竺證述有關A女初次向其表述遭侵害
    之過程時所呈現之身心狀態，核與一般性侵害者於事後陳述
    、回憶自己身體遭侵犯過程時，情緒上常會出現緊張、害怕
    、顫抖之真摯反應相當，而有無遭受性侵害一事係關乎個人
    重要名節，倘非確有其事，衡情當不至虛構自身遭性侵害之
    情節，自毀清譽，並旋即向友人陳述上情，且於陳述時表示
    出前揭自然情緒反應，益徵A女前開指述被告以事實欄所示
    方式違反其意願而對其為性交行為等情節屬實，堪以採信。
　⒊另觀諸被告與A女間109年7月21日凌晨1時2分許至同日凌晨1
    時8分許間通訊軟體Line對話紀錄（見偵查公開卷第31頁）
    為：
　　被告：真的要我走？
　　A 女：走，我不喜歡。
　　被告：好。
　　A 女：你這樣硬來很不尊重。
　　被告：抱歉，我不喜歡等。
　　A 女：那你要尊重我啊。
　　被告：對不起，但我很認真。
　　A 女：乾我什麼，你認真我都不能決定我要的嗎？
　　被告：可以。
　　A 女：那你這樣硬來是怎樣？
　　被告：抱歉。讓你受委屈。盡然你要我走，那好，我走。
　　A 女：我不想再看到你。
　　被告：好，這你自己說的。
　　可見A女於本案案發後隨即要求被告離去，並立即質問被告
    為何違反其意願而對其為性交行為，倘如被告所述A女係與
    其合意為性交行為，甚至原欲依約定射精在體外，後因A女
    雙腳夾住而無法將生殖器抽出，始射精在A女體內，並為此
    與A女吵架云云（見偵查公開卷第8至9頁、第102至103頁）
    ，何以未於第一時間反駁A女，反一再表明抱歉愧疚，更提
    到「我不喜歡等」等語，亦可徵A女上開證述被告係在違反
    其意願下，以前揭強暴方式對其為性行為乙節，應堪採信。
    至A女雖於本案案發後之同日凌晨3時35分以通訊軟體Messen
    ger傳送「你去哪了」之訊息予被告（見偵查公開卷第125頁
    ），而被告憑此辯稱：如果我真的性侵害A女，她不會事後
    還發訊息問我去哪裡云云（見偵查公開卷第104頁），惟證
    人陳若竺於本院審理時證述：本案案發後，我有請A女傳訊
    息給被告詢問被告要去哪裡，當時我覺得要留一個證據，就
    是想至少要能找得到被告等語（見本院卷第378至389頁），
    可見上開訊息係A女聽從陳若竺建議後所傳送，並非出於相
    互愛慕濃情蜜意而關心被告。況被告嗣於同日凌晨5時56分
    許至同日下午12時15分許陸續傳送訊息回覆A女，並反問A女
    是否仍在生氣，然A女均未有任何回應，倘若被告與A女係兩
    情相悅之下合意發生本案性行為，何以被告離開A女上址租
    屋處後，兩人感情迅即轉淡，甚至無疾而終？是依被告與A
    女間上開訊息內容，堪認A女所證遭被告強制性交乙事確有
    所據。
　㈢被告及其辯護人其餘辯解不可採之說明：
　⒈被告固辯稱：我與A女為男女朋友，當日是她同意與我為性交
    行為云云（見偵查公開卷第8至9頁、本院卷第82至83頁）。
    然有關被告與A女認識之過程，被告於警詢時先供稱：案發
    當時我與A女是男女朋友關係等語（見偵查公開卷第8頁）；
    於偵查中則供述：案發當日我與A女是交往的第二天，我們
    是在酒店認識，她是酒店小姐，我有包她出場，帶她去吃飯
    ，有發生過1次性行為，當時她有同意，就答應跟我交往，
    後來就沒有再一起出去玩，但A女不知道我的真實姓名等語
    （見偵查公開卷第101至103頁）；於本院審理時則陳稱：我
    是在109年7月20日或21日左右透過臉書認識A女的，當時我
    們是普通朋友，但在發生關係前我就已經確認與她的關係，
    因為當天我到她家，如果我是陌生人的話，她怎麼會穿睡衣
    與內褲應門，而且還告訴我她的住處，所以我認為我們已經
    是男女朋友了等語（見本院卷第82至83頁），可見被告前後
    供述不一，已難信實。且依被告與A女間通訊軟體Messenger
    對話記錄觀之，雙方於109年7月20日仍非臉書好友，且依其
    等當日對話內容亦見被告係誤傳送訊息予A女，始開始對話
    ，嗣於同日始詢得A女通訊軟體LineID（見偵查公開卷第117
    至123頁），顯見被告與A女於案發當時僅初識兩日，倘如被
    告所述其與A女已為男女朋友，何以A女於案發當日製作警詢
    筆錄時仍不知被告真實姓名與電話，只知悉被告之通訊軟體
    Line帳號及臉書暱稱（見偵查公開卷第14頁A女警詢筆錄）
    ，益徵被告辯稱：與A女為男女朋友，並得A女同意而為性交
    行為云云，要與事實不合。況縱其等為男女朋友，惟刑法第
    十六章妨害性自主罪章，其保護法益為個人之性自主決定權
    。所謂性自主決定權，指的是一個人能夠決定其「是否」、
    「何時」以及「如何」發生與性有關之行為，亦即對於與性
    有關之行為，包括發生的時間、地點、形式及對象具有自主
    決定之自由。此種性自主決定權，乃是基於維護人性尊嚴與
    個人主體性之維護及人格發展之完整，並為保障個人需求獲
    得滿足所不可或缺之基本權利。衍申言之，除非一方明示或
    默示表達發生性交行為之意願，否則縱雙方為男女朋友，甚
    至婚姻關係存續之夫妻，他方亦不得未經一方同意而為性交
    行為。本案案發時，A 女並無意與被告為性交行為，甚已明
    確表示拒絕等情，均詳前述，依前揭說明，實無從因被告自
    認與A女為男女朋友，即謂被告可毋庸尊重A女之意願而對之
    為強制性交，從而，被告此部分所辯，自難憑採。
　⒉辯護人另辯稱：依馬偕醫院病歷資料所載A女身上並無傷勢，
    難認被告有以強制力對A女為性交行為云云（見本院卷第387
    頁）。查：
　⑴A女於案發當日至馬偕醫院就診，經醫生檢視後，認其小腿各
    處有舊瘀傷，且該等舊傷無法判斷形成時間等節，有馬偕醫
    院109年7月21日受理疑似性侵害事件驗傷診斷書、馬偕醫院
    110年10月12日馬院醫婦字第1100006191號函在卷可徵（見
    偵查卷不公開第71至75頁、本院卷第87頁），則A女小腿之
    舊瘀傷是否為案發當日所造成，已非無疑。然A女於本院審
    理時證稱：被告在壓制我的過程中，我只有感覺下面不舒服
    ，並沒有感覺到手跟腳有受傷，而且在驗傷當時，我只有跟
    醫生說我下體不舒服，並沒有特別提到其他部分有受傷的狀
    況等語（見本院卷第301頁），可徵A女當時並未因被告之強
    制性交行為而受傷，或未受有明顯傷勢。
　⑵惟強制性交案件之被害人是否受有傷勢，尚需考量雙方身形
    及體力之差距、行為人施暴方式（例如徒手握住被害人雙手
    、用膠帶纏繞被害人之手腳）、被害人之精神狀態（例如過
    於慌亂而無法有效反抗、甫下班而使力氣稍遜於平日）等因
    素，尚不得僅因被害人未受傷，即可斷定行為人未施以強暴
    、脅迫等強制手段或其他違反其意願方法，否則無異逼使被
    害人拼命抵抗侵害，顯與強制性交罪因原「致使不能抗拒」
    之要件，過於嚴苛，乃將此要件刪除，並將原來之「他法」
    ，修改成「其他違反其意願之方法」，表明任何違反被害人
    自由意志之性交行為，皆成立本罪之修法意旨相違。觀諸A
    女身高157公分、體重50公斤，被告約170公分、中等身材（
    見偵查公開卷第111頁、偵查不公開卷第68頁性侵害案件被
    害人調查表㈡），可見A女屬於嬌小、偏瘦之體型，其於警詢
    及本院審理時證稱：被告在壓制我的過程中，我有試圖掙脫
    ，就是想把被告推開，但我力氣不大，推不開他，而且我在
    掙脫的過程中把所有力氣用光了等語（見偵查公開卷第15頁
    、本院卷第299頁），則在A女與被告間體型及體能懸殊、A
    女精神與體力均不佳之狀態，且本案案發時間為深夜、A女
    上址租屋處僅8坪大小等情（見本院卷第300頁），況經A女
    再三表示拒絕、不同意與被告發生性行為後，仍遭被告壓制
    後不顧其反對執意發生性行為之情況下，A女未以激烈方式
    抵死反抗，要難認有何不合理之處。自難以A女身體無傷痕
    、未大聲呼救、未抵死反抗致傷，即認A女係合意與被告性
    交。
　⒊辯護人復辯稱：倘被告確有對A女為強制性交行為，何以鄰居
    鄭達煌未聽見任何聲響云云（見本院卷第387頁）。查證人
    鄭達煌於本院審理時證稱：109年7月間我的租屋處是在頂樓
    ，該樓層有3間獨立的套房，我住在第1間，隔壁住戶是一位
    男性，我不知道該樓層是否有女性的承租人，該處的隔間應
    該是輕質的水泥牆，因為屋主並沒有將屋頂封死，是層板，
    所以晚上很容易聽到隔壁的開門、放東西的聲音，我聽到的
    聲音像是隔壁發出來的，並不是底間的聲音，另外雖然有時
    候可聽到隔壁有低沈的講話聲，但聽不清內容等語（見本院
    卷第331至335頁）。可見該處雖隔音效果不佳，然鄭達煌所
    聽聞之聲音均是隔壁男性承租人所發出之聲響。又證人A女
    於警詢及本院審理時均證述：案發當日，被告對我為性行為
    前有先壓制我，過程中我有用手推，也有口頭跟他說不要這
    樣，但我不敢太大聲，因為他的樣子好像有吸毒，我怕被告
    的情緒會更激動，我也不敢讓鄰居知道，我不知道該怎麼做
    等語（見偵查公開卷第15頁、第113頁、本院卷第301頁），
    則以A女未大聲拒絕被告之情觀之，縱鄭達煌當時未聽聞聲
    響，亦難認悖於常情，實難據此作為有利於被告之認定依據
    。
　⒋被告復以：倘我真的強姦A女，她可以喊救命，她沒有喊云云
    （見偵查公開卷第104頁）；辯護人則辯謂：A女租屋處隔音
    效果不佳，倘A女確遭被告為強制性交行為，何以A女未於案
    發時大聲求救；另A女於本案案發後尚能與被告以通訊軟體L
    ine傳送訊息對話，益見A女係與被告合意性交云云（見本院
    卷第345至346頁）。然性侵害被害人遭侵害後，其對外表現
    之方式本就因人而異，無論學歷高低、資力、社會經歷多寡
    ，均不一而足，更無所謂一般社會想像之「典型被害人」形
    象，自不能以被害人未大聲求救、並無驚慌，即逕認並無性
    侵害之事實。
　⒌證人陳述之證言中，關於轉述其聽聞自被害人陳述被害經過
    部分，屬與被害人之陳述具同一性之累積證據，並不具補強
    證據之適格。但作為情況證據（間接證據）以之推論被害人
    陳述當時之心理或認知，或是供為證明對該被害人所產生之
    影響者，其待證事實與證人之知覺間有關連性，則為適格之
    補強證據（最高法院107年度台上字第2642號判決意旨參照
    ）。據上開證人陳若竺前開證述可知，除證述A女所述遭被
    告強制性交之過程外，並具體感受到A女情緒受影響，及嚴
    重到影響日常生活等節，此為證人親身見聞體驗之事實，並
    非單純轉述或聽聞自A女之陳述，且係藉以判斷A女所述是否
    可信，與證明被告本件犯罪構成要件事實有關，自非傳聞證
    據，亦非與A女陳述具有同一性或重複性之累積證據，辯護
    意旨所稱證人陳若竺證述屬A女證述具有同一及重複性之累
    積證據云云，亦有誤會。　　　　
　㈣綜上所述，被告前開所辯均難憑採，本案事證已臻明確，被
    告上開犯行，洵堪認定，應予依法論科。　
三、論罪科刑：
　㈠罪名：　　
　　核被告所為，係犯刑法第221條第1項之強制性交罪。
　㈡罪數關係：　
　⒈被告行為過程中其撫摸A女胸部及下體等身體部位之猥褻低度
    行為，應為性交之高度行為所吸收，不另論罪。
　⒉被告在A女上址租屋處，先將A女壓制在地後，以生殖器插入A
    女陰道，復見A女已無力抗抵後，將A女抱至床上，再以生殖
    器插入A女陰道直至射精為止，雖有數次強制性交之舉動，
    然主觀上係基於同一犯意而為，行為時間亦甚為接近，於刑
    法評價上，宜視為數個舉動接續實行之接續犯，僅論以一罪
    。
　㈢量刑：
　　爰以行為人之責任為基礎，本院審酌被告與A女於本案案發
    時僅初識數日，竟為滿足一己性慾，利用A女對其信任，在A
    女上址租屋處，對A女為本案強制性交行為，對A女之性自主
    決定權及人格尊嚴戕害甚鉅，造成其心中所生之性侵陰影恐
    終身難以抹滅，所為應予嚴懲；兼衡被告犯後猶指稱A女於
    深夜穿著睡衣令其進入上址租屋處並主動獻身，難認有悔改
    之心，並考量被告於本案案發前並無經法院判決有罪之前科
    紀錄，有臺灣高等法院被告前案紀錄表在卷可考，及其自承
    國中畢業之智識程度、目前無業、尚需扶養祖父母等生活狀
    況（見本院卷第388頁），暨其犯罪動機、目的、手段、侵
    害程度等一切情狀，量處如主文所示之刑，以資懲儆。
據上論斷，應依刑事訴訟法第299條第1項前段，刑法第221條第1
項，判決如主文。
本案經檢察官孫沛琦提起公訴，由檢察官羅儀珊到庭執行職務。
中　　華　　民　　國　　111 　年　　6 　　月　　7 　　日
                  刑事第十一庭  審判長法  官  鄧鈞豪
                                      法  官  吳玟儒
                                      法  官  林鈺珍
以上正本證明與原本無異。
如不服本判決應於收受送達後20日內向本院提出上訴書狀，並應
敘述具體理由；其未敘述上訴理由者，應於上訴期間屆滿後20日
內向本院補提理由書（均須按他造當事人之人數附繕本）「切勿
逕送上級法院」。告訴人或被害人如對於本判決不服者，應具備
理由請求檢察官上訴，其上訴期間之計算係以檢察官收受判決正
本之日期為準。
      　　　　　　　　　　　　　　　　書記官　葉潔如
中　　華　　民　　國　　111 　年　　6 　　月　　7 　　日
附錄本案論罪科刑法條全文：
中華民國刑法第221條
對於男女以強暴、脅迫、恐嚇、催眠術或其他違反其意願之方法
而為性交者，處3年以上10年以下有期徒刑。
前項之未遂犯罰之。